臺灣板橋地方法院民事判決　　　　　　　　96年度訴字第69號
原　　　告　甲○○
訴訟代理人　黃國鐘律師
被　　　告　乙○○
被　　　告　台灣大車隊股份有限公司
法定代理人　丙○○
訴訟代理人　戊○○
　　　　　　丁○○
　　　　　　庚○○
　　　　　　己○○
上列當事人間請求侵權行為損害賠償事件，經本院於民國96年4
月26日言詞辯論終結，判決如下：
    主  文
被告乙○○應給付原告新台幣伍拾萬參仟柒佰玖拾元及自民國94
年7 月15日起至清償日止按年息百分之五計算之利息。
原告其餘之訴駁回。
訴訟費用由被告乙○○負擔二分之一，餘由原告負擔。
本判決第一項於原告以新台幣壹拾陸萬捌仟元供擔保後，得為假
執行。如被告乙○○以新台幣伍拾萬參仟柒佰玖拾元為原告預供
擔保，免為假執行。
原告其餘假執行之聲請駁回。
    事實及理由
一、本件被告台灣大車隊股份有限公司經合法通知，未於言詞辯
    論期日到場，核無民事訴訟法第386 條所列各款情形，爰依
    原告之聲請，由其一造辯論而為判決。
二、原告主張：被告乙○○係計程車司機，於民國92年6 月28日
    12時50分許，駕駛車牌號碼7A775 號營業用小客車，沿台北
    縣三重市○○街由西向東行駛，途經台北縣三重市○○街53
    號前，疏未注意後方來車即貿然開啟車門，致其左前車門與
    原告所騎機車發生擦撞，原告人車倒地，受有頭部挫傷併顏
    面、頸部、左背多處擦傷及小腿深部挫裂傷。原告因本件車
    禍受有下列損害：(1)支出醫藥費用新台幣（下同）5630元(2)
    就診支出之交通費7460元(3)機車修理費3700元(4)植牙費用
    210000元(5)薪資損失165000元(6)慰撫金60萬元。被告乙○○
    過失不法侵害原告之身體致生損害於原告，應依侵權行為之
    規定負賠償責任，被告台灣大車隊股份有限公司為被告乙○
    ○之僱用人，應與被告乙○○負連帶賠償責任等語，並聲明
    ：被告應連帶給付原告0000000 元及自起訴狀繕本送達被告
    翌日起至清償日止按年息百分之五計算之利息，願供擔保請
    准宣告假執行。
三、被告乙○○則以：伊開車門固有未注意後方來車即貿然開啟
    車門之疏失，惟原告未注意車前狀況，亦有疏失。對於原告
    請求醫藥費、車損，只要原告能提出單據，伊同意賠償。原
    告請求植牙，顯屬無據，應以補牙之費用計之，原告傷勢輕
    微，並無休息五個月之必要，原告應提出車禍發生當時之工
    作證明及薪資所得，以證明有薪資損失。原告請求慰撫金過
    高等語置辯。並聲明：原告之訴及其假執行之聲請均駁回。
    如受不利之判決，願供擔保請准宣告免為假執行。
四、被告台灣大車隊股份有限公司未於最後言詞辯論期日到場，
    據其以前所為之聲明及陳述為：台灣大車隊股份有限公司係
    於94年9 月設立，本件車禍發生於92年6 月28日，與被告台
    灣大車隊股份有限公司無關。又台灣大車隊股份有限公司係
    收取計程車司機所繳納之費用，為計程車司機提供派車服務
    ，以及商標、排班及相關設備之使用權，台灣大車隊股份有
    限公司與計程車司機間並無僱傭關係存在，原告請求被告台
    灣大車隊股份有限公司負僱用人之連帶賠償責任，洵屬無據
    等語置辯。並聲明：原告之訴及其假執行之聲請均駁回。如
    受不利之判決，願供擔保請准宣告免為假執行。
五、兩造不爭執之事實：被告乙○○係計程車司機，於92年6 月
    28日12時50分許，駕駛車牌號碼7A775 號營業用小客車，沿
    台北縣三重市○○街由西向東行駛，途經台北縣三重市○○
    街53號前，疏未注意後方來車即貿然開啟車門，致其左前車
    門與原告所騎機車發生擦撞，原告人車倒地，受有頭部挫傷
    併顏面、頸部、左背多處擦傷及小腿深部挫裂傷，原告未受
    領強制汽車責任保險金。
六、被告乙○○自認對於原告所受傷害有過失，惟另辯稱：原告
    未注意車前狀況，亦有疏失等語。惟查，被告乙○○係突然
    將左前車門打開而發生碰撞，業據原告於警訊時指述在卷，
    被告乙○○亦稱係於撞擊時才發現原告，有警訊筆錄附於臺
    灣士林地方法院士林簡易庭94年度士調字第134 號卷可稽，
    而被告乙○○停放計程車占用車道三分之二之面積，原告必
    須繞到計程車左側閃過，原告騎乘機車並無過失，是被告辯
    稱原告與有過失為不可採。
七、按因故意或過失，不法侵害他人之權利者，負損害賠償責任
    ；不法侵害他人之身體或健康者，對於被害人因此喪失或減
    少勞動能力或增加生活上之需要時，應負損害賠償責任；不
    法侵害他人之身體、健康者，被害人雖非財產上之損害，亦
    得請求賠償相當之金額，民法第184 條第1 項前段、第193
    條、第195 條第1 項分別定有明文。被告乙○○自認對於原
    告所受傷害有過失，是其應對原告負侵權行為損害賠償責任
    。茲就原告之各項請求，分別審酌如下：
  １醫療費用：原告主張其因本件車禍支出醫療費用5630元，業
    據原告提出收據為證，核屬必要費用，應予准許。
　２交通費用：原告車禍受傷後不良於行，往返醫療院所需搭乘
    計程車，其前往余直忠診所1 次（一趟80元），前往台北縣
    立醫院8 次（一趟75元），前往行政院衛生署台北醫院10次
    （一趟145 元），前往宏仁醫院16次（一趟100 元），業據
    其提出門診掛號單據與單程車資為憑，總計來回共為7460元
    ，原告此部分之請求，應予准許。
  ３機車修理費：原告請求修理費3700元，被告乙○○對此並不
    爭執，此部分請求應予准許。
　４植牙費用：原告因車禍掉落三顆牙齒，其膺復方法有植牙（
  　費用155000元）、牙橋（28000 元）、活動假牙（10000 元
    ），有石公燦牙醫診所診斷證明書可稽，因植牙係把類似真
    牙牙根植入齒槽骨中，待齒槽骨與植體緊密接合後再做假牙
    ，故此方法較沒有牙根之假牙穩固舒適，且使用期限較假牙
    長，故以植牙之方法較假牙為理想，原告依照植牙之費用請
    求賠償，應屬合理，依前揭診斷證明書所載植牙費用需1550
    00元，被告應予賠償之，原告超過此範圍之請求，不應准許
    。
  ５薪資損失：原告主張：其任職水電材料公司擔任送貨員，屬
    粗重工作，原告頭腳臉手牙齒均有受傷，故密集治療三個多
    月，又休養了一個月，確認身體狀況堪以工作後，才開始作
    一些臨時性工作，事故發生前，原告每月可領工資33000 元
    ，為此請求被告賠償五個月之薪資損失165000元等語，查原
    告未提出需休養五個月之診斷證明，依其所提醫藥費單據，
    從92年6 月28日起至92年10月6 日止，可推定治療期間須四
    個月，又依原告所提91年度綜合所得稅各類所得資料清單所
    示，原告91年度共受領396000元，平均每月收入33000 元，
    是原告請求四個月薪資損失132000元，為有理由，應予准許
    ，逾此範圍之請求，為無理由，應予駁回。
　６慰撫金：原告主張：其頭腳臉手牙齒均有受傷，故密集治療
　  三個多月，迄今頭部時會疼痛，左手時有無力感，原告脾氣
    變得暴躁，心情沮喪，受傷後只能作一些臨時性工作，掉落
    之三顆牙齒迄今仍無經費可以植牙等語，精神上自受有痛苦
    ，原告為高中畢業，在水電材料公司擔任送貨員，月薪3300
    0 元，被告乙○○高中畢業，為計程車司機，收入不穩定，
    爰衡量兩造之身分地位、經濟能力、原告因本件車禍所受之
    損害及痛苦，及其他一切情狀，認原告請求之慰撫金60萬元
    尚屬過高，應以20萬元為適當，逾此範圍之請求，不應准許
    。
八、總計上開１至６項之費用，原告得請求之金額共為503790元
    。原告依侵權行為之規定，請求被告乙○○賠償503790元，
    及自94年7 月15日即起訴狀繕本送達被告乙○○翌日起至清
    償日止按年息百分之五計算之利息，為有理由，應予准許，
    逾此範圍之請求，為無理由，應予駁回。兩造均陳明願供擔
　　保，請求宣告假執行或免為假執行，核原告勝訴部分，並無
  　不合，爰分別酌定相當之擔保金額而准許之，至於原告敗訴
    部分，其假執行之聲請，亦失所附麗，應併予駁回。
九、原告另主張：被告台灣大車隊股份有限公司為被告乙○○之
    僱用人，應與被告乙○○負連帶賠償責任等語，經查：被告
    乙○○與被告台灣大車隊股份有限公司均否認二者間為僱傭
    關係，而被告台灣大車隊股份有限公司係為計程車司機提供
    載運乘客機會之服務，亦即被告台灣大車隊股份有限公司將
    乘客以電話、網路等管道所發出之叫車訊息，藉由電腦管理
    及衛星通訊系統提供給位置最近的空車，而計程車司機則向
    被告台灣大車隊股份有限公司租用G.P.R.S.車機系統，按月
    給付費用給被告台灣大車隊股份有限公司作為對價，此有被
    告台灣大車隊股份有限公司提出G.P.R.S.車機系統及商標授
    權使用契約書及業務說明資料在卷可憑（參本院卷第69至71
    頁），原告雖主張：被告乙○○之計程車上有台灣大車隊之
    服務標章，故被告乙○○，客觀上具有被台灣大車隊股份有
    限公司使用，為之服勞務而受其監督之事實存在，而認被告
    台灣大車隊股份有限公司要負僱用人之連帶賠償責任等語，
    惟查，被告台灣大車隊股份有限公司之業務係提供派車服務
    ，而被告乙○○所執行係計程車載運業務，客觀上不會讓人
    以為被告乙○○係在提供派車服務，是原告此部分之主張並
    不可採，原告請求被告台灣大車隊股份有限公司負僱用人之
    連帶賠償責任，為無理由，應予駁回。
十、結論：原告之訴為一部有理由，一部無理由，依民事訴訟法
    第385 條第1 項前段、第79條、第390 條第2 項、第392 條
    ，判決如主文。
中　　華　　民　　國　　96　　年　　5 　　月　　10　　日
                  民事第三庭    法　官　陳映如
以上正本係照原本作成
如對本判決上訴，須於判決送達後20日內向本院提出上訴狀
中　　華　　民　　國　　96　　年　　5 　　月　　10　　日
                            書記官　李錦輝
